# 关于处置子公时对子公司债权计提的坏账损失的处理方式

提问人：mlccpa 时间：2019-02-27 11:44:43
这个问题，我个人的意见是：应该冲减投资收益，不应该计入资产减值损失。
这是一项标准的业务，但大家还是出现了分歧。其实也没什么，对当期净利润是没有什么影响的，只是涉及报表项目的列报，那种列报方式更合理一些呢？

回答人：chenyiwei
应冲减投资收益，其原理是：
1 、在合并报表层面，相当于一项公允价值为 20 的债权的初始确认，且该项债权构成了处置子公司股权对价的一部分，按照合并报表准则第五十条规定，差额应确认为投资处置损益（丧失对子公司的控制权损益）。
2 、资产减值损失属于资产的后续计量范畴，而如前所述，合并报表层面是对一项金融资产（对外债权）的初始确认。初始确认资产时不应涉及减值准备。